【裁判字號】    97,聲再,202
【裁判日期】    970630
【裁判案由】    竊佔
【裁判全文】
臺灣高等法院刑事裁定                 97年度聲再字第202號
再審聲請人
即受判決人  甲○○
上列聲請人因竊佔案件，對於本院97年度上易字第909 號，中華
民國97年5 月20日第二審確定判決，聲請再審，本院裁定如下：
    主  文
再審之聲請駁回。
    理  由
一、聲請意旨以：聲請人原在臺北市○○街57巷口設攤，先向大
    眾眼鏡行老闆陳丁乙以每攤位月租金新臺幣（下同）3 千元
    承租，於原審已提出繳費收據，嗣因眼鏡行側門打通，陳丁
    乙要聲請人搬至通化街55號前，月租金4 千元。及至民國94
    年，改由大地眼鏡行老闆黃炯昌經營，聲請人以每月4 千元
    承租，後因增加月租金為8 千元太貴，復將攤位改回通化街
    57巷口，並收取每月1 萬元租金，則通化街57巷口實際竊佔
    人為陳丁乙及黃炯昌，並非聲請人。又本件審理前，聲請人
    攤位之營生器具已毀壞，並請安和路派出所調派環保局清潔
    隊人員清運，已無竊佔器物存在，更無加鎖鐵鍊之情事，聲
    請人並無竊佔犯行，爰依法聲請再審。
二、按有罪之判決確定後，為受判決人之利益得聲請再審，必聲
    請理由合於刑事訴訟法第420條第1 項所定情形之一或第421
    條有足生影響於判決之重要證據漏未審酌者，始准許之。再
    刑事訴訟法第420條第1項第6 款規定，發現確實之新證據，
    足認受有罪判決之人應受無罪、免訴、免刑或輕於原判決所
    認罪名之判決，為受判決人之利益，得聲請再審。而所謂發
    見確實之新證據，係指就該新證據之本身作形式觀察，毋須
    經調查程式，顯然可認為足以動搖原確定之判決，且該證據
    於當時已存在，只為法院及當事人所不知，迨判決後始行發
    現之情形而言。如聲請人提出之證據，不足以推翻原確定判
    決所憑之證據者，均非所謂確實之新證據。又法院認為無再
    審理由者，應以裁定駁回之；刑事訴訟法第434條第1項亦定
    有明文。查聲請人所指之租金繳費收據，聲請人指稱業於原
    審提出，為原審法院所不採，自非屬新證據。再聲請意旨指
    稱，聲請人係承租臺北市○○街57巷口攤位，實際竊佔該臺
    北市○○街57巷口者係陳丁乙及黃炯昌，並非聲請人，乃就
    原確定判決認定事實之理由依據，及證據取捨為爭執，並未
    具體指出原確定判決就何種足認聲請人應受無罪、免訴、免
    刑或輕於原判決所認定罪名之重要證據漏未審酌，自與刑事
    訴訟法第421 條所定足以影響於判決之重要證據要件不符，
    亦與刑事訴訟法第420 條所定之再審事由，無一相符。足見
    本件聲請再審，為無理由，應予駁回。
據上論斷，應依刑事訴訟法第434條第1項，裁定如主文。
中    華    民    國    97    年    6     月    30    日
                  刑事第四庭    審判長法  官  沈宜生
                                      法  官  周煙平
                                      法  官  陳國文
以上正本證明與原本無異。
不得抗告。
                                      書記官  楊麗娟
中    華    民    國    97    年    7     月     1    日


司法院資訊處製作；財團法人民間司法改革基金會備份。
